【裁判字號】    90,上易,1631
【裁判日期】    901128
【裁判案由】    違反著作權法等
【裁判全文】
臺灣高等法院臺南分院刑事判決          九十年度上易字第一六三一號     潛
      上  訴  人  臺灣臺南地方法院檢察署檢察官
      被      告  柚香貿易有限公司
      兼 代表 人  丙  ○  ○
      被      告  甲  ○  ○
      右三人共同
      選任辯護人  王  成  彬
右列上訴人因被告違反著作權法等案件，不服臺灣臺南地方法院九十年度易字第一一
三一號中華民國九十年八月八日第一審判決（起訴案號：臺灣臺南地方法院檢察署八
十九年度偵字第一二二○○號），提起上訴，本院判決如左：
      主      文
上訴駁回。
      理      由
一、公訴意旨以：丙○○係設在台南市○○路○段一七一巷十七弄二十七號柚香貿易
    有限公司（下稱柚香公司）負責人，與甲○○及聖貿易實業有限公司（下稱至聖
    公司）負責人乙○○三人均明知市售「普洛蜂膠幼兒粉劑」包裝盒上有關「產品
    特色」、「產品訴求」之內容，係信東化學工業股份有限公司（下稱信東公司）
    享有著作財產權之語文著作，竟基於共同之犯意聯絡，意圖侵害前開信東公司享
    有著作財產權之語文著作，於八十九年九月十八日前之某日起，由甲○○委託乙○○所負責之「至聖公司」與丙○○所負責之「柚香公司」，擅自將前開文字敘
    述內容連續予以重製而使用於其等加工製造之「加倍壯蜂膠幼兒粉劑」之產品包
    裝盒上以供甲○○大量對外販售，案經信東公司提起告訴，認丙○○、甲○○與
    乙○○均係犯著作權法第九十一條第一項之罪之共同正犯；另柚香公司應依同法
    第一百零一條第一項科罰云云（乙○○業判處有期徒刑陸月。至聖公司業判處罰
    金新台幣伍萬元確定）。
二、訊據被告丙○○、柚香公司、甲○○，均矢口否認有違反著作權法犯行，辯稱：
    有為乙○○銷售產品「加倍壯蜂膠幼兒粉劑」，但不知包裝盒上之文字有侵害人
    之著作權，亦不知信東公司生產此類產品云云。
三、被告等於原審供稱：「加倍壯蜂膠幼兒粉劑」並非彼等委託乙○○產製，而係乙○○委由彼等代為銷售等語，業據同案被告乙○○證述在卷，而乙○○負責之至
    聖公司於柚香公司銷售「加倍壯蜂膠幼兒粉劑」時，曾於八十九年三月二十九日
    與丙○○負責之柚香公司訂立有「買賣契約書」，有被告等提出之買賣契約書在
    卷足憑，依該「買賣契約書」約定：「茲甲方（柚香公司）向乙方（至聖公司）
    購買之所有產品，皆為乙方（至聖公司）研發、設計、生產、製造，有關產品包
    裝設計及品質維護等．．負完全的責任」，告訴人指稱：該「買賣契約書」係臨
    訟偽造云云，因無證據足資證明，尚難採信，「加倍壯蜂膠幼兒粉劑」之研發、
    設計、生產、製造，既由至聖公司為之，並據同案被告乙○○於本院證稱：柚香
    公司無參與生產及包裝等語明確，是告訴人縱指訴卷附「加倍壯蜂膠幼兒粉劑」
    包裝盒上有記載「委託製造：柚香公司」字樣，亦難認柚香公司係委託至聖公司
    製造「加倍壯蜂膠幼兒粉劑」，及提供「加倍壯蜂膠幼兒粉劑」包裝盒予至聖公
    司包裝，且據同案被告乙○○於本院證稱：「（包裝上印委託製食造：柚香公司
    ）是食品衛生法第十五條規定可以委託製造方式，本件是優良食品工業有限公司
    提供給我資料參考的，蜂膠是我委託優良食品工業有限公司做的，所以他們才提
    供給我的」屬實，是被告辯稱：彼等不知「加倍壯蜂膠幼兒粉劑」之產品包裝盒
    上有關「產品特色」、「產品訴求」其來源如何等語，尚屬可信，又告訴人稱曾
    於八十九年九月一日寄存證信函予被告等，據同案被告乙○○供稱：丙○○接到
    ，通知我，我們去與告訴人談，告訴人獅子大開口，所以回來後，即將產品回收
    回來改正云云，亦證明被告等知悉「加倍壯蜂膠幼兒粉劑」之產品包裝盒為告訴
    人指摘後，未再予生產或銷售，侵害告訴人之著作權。綜此事證，自難認定被告
    有違反著作權法犯行。
四、原審以被告丙○○、柚香公司及甲○○無法證明有違反著作權法犯行，均予諭知
    無罪之判決。本院經核原判決認事用法，均無不合。公訴人上訴意旨，指摘原判
    決不當，為無理由，應予駁回。
五、據上論斷，應依刑事訴訟法第三百六十八條，判決如主文。
本案經檢察官林炎昇到庭執行職務。
中  華  民  國      九  十      年      十  一      月      二十八      日
                                臺灣高等法院臺南分院刑事第五庭
                                    審判長法官  茆    臺    雲
                                          法官  李    文    福
                                          法官  蔡    長    林
右正本證明與原本無異。
不得上訴。
                                    法院書記官  李    培    薇
中  華  民  國      九  十      年      十  一      月      二十九      日


司法院資訊處製作；財團法人民間司法改革基金會備份。
